【裁判字號】    98,審小上,156
【裁判日期】    981229
【裁判案由】    給付報酬
【裁判全文】
臺灣臺北地方法院民事判決           98年度審小上字第156號
上  訴  人  正大聯合會計師事務所
法定代理人  乙  ○
被上訴人    躍騏工藝開發股份有限公司
法定代理人  甲○○
上列當事人間請求給付報酬事件，上訴人對於中華民國98年10月
19日本院臺北簡易庭96年度北小字第3277號民事判決提起上訴，
本院判決如下：
    主  文
上訴駁回。
第二審訴訟費用新台幣壹仟伍佰元由上訴人負擔。
    事  實
    理  由
一、按對於小額程序之第一審裁判上訴，非以其違背法令為理由
    ，不得為之。其上訴狀應記載上訴理由，表明下列各款事項
    ：（一）原判決所違背之法令及其具體內容，（二）依訴訟
    資料可認為原判決有違背法令之具體事實。民事訴訟法第43
    6 條之24第2項、第436條之25分別定有明文。依同法第436
    條之32第2項準用第468條規定，判決不適用法規或適用不當
    者，為違背法令，而判決有同法第469條所列各款情形之一
    者，為當然違背法令。是當事人對於小額程序第一審判決提
    起上訴，如依民事訴訟法第468條規定，以小額程序第一審
    判決有不適用法規或適用法規不當為理由時，其上訴狀或理
    由書應有具體之指摘，並揭示該法規之條項或其內容，若係
    成文法以外之法則，應揭示該法則之旨趣，倘為司法院解釋
    或最高法院之判例，則應揭示該判解之字號或其內容；如以
    民事訴訟法第469條所列各款情形為理由時，其上訴狀或理
    由書，應揭示合於該條款之事實。上訴狀或理由書如未依此
    項方法表明者，即難認為已對於小額程序第一審判決之違背
    法令有具體之指摘，其上訴自難認為合法。又對於小額程序
    之第一審判決，依上訴意旨足認上訴為無理由，得不經言詞
    辯論為之，亦為民事訴訟法第436條之29第2款所明定。
二、上訴意旨略以：伊與被上訴人間之委任書由訴外人許伯彥帶
    走，詎原審未令被上訴人提出，而逕行認定上訴人所提他案
    委任狀不足證明兩造間之委任關係存在，有未踐行法定證據
    調查程序之判決違背法令。又如被上訴人自始未委託伊辦理
    委任事項，何須預先給付半數費用，原審對該事實漏未審酌
    ，顯違背論理及經驗法則。另許伯彥於當時既為伊之合夥人
    ，其與被上訴人簽訂之契約為代表合夥組織所簽訂，效力自
    應存在於合夥組織與被上訴人間，詎原審以訴外人許伯彥為
    合夥人與否，僅為「合夥組織內部爭議」，其有違背法令，
    不當之處甚明等語。
三、經查，上訴人所指摘伊與被上訴人間究有無委任關係存在，
    乃為原審就兩造間法律關係存在與否之事實認定、證據取捨
    之問題，業經原審認定詳確。又本件上訴人基於委任關係，
    訴請被上訴人給付報酬，自應就前開委任關係存在之權利要
    件發生事實，負舉證責任，殊難令被上訴人提出與上訴人間
    之委任書。另「被委任執行合夥事務之合夥人，於依委任本
    旨執行合夥事務範圍內之事務時，其所為之法律行為，對於
    全體合夥人發生直接效力」，係指該被委任執行合夥事務之
    合夥人，以「合夥名義」與他人簽訂契約，其效力及於全體
    合夥人。惟上訴人未據提出訴外人許伯彥以合夥名義與被上
    訴人簽訂之委任契約，無從認定上訴人與被上訴人間有委任
    關係存在，亦不能以預付許伯彥之費用，驟論被上訴人應給
    付上訴人報酬。以上均係上訴人誤認法令，而錯指原審判決
    有何不適用法規或適用不當之情形，且就整體訴訟資料無從
    認定原判決有何違背法令之具體事實，難認其已於上訴狀內
    依法表明原審判決如何具體違背法令。是原審判決並無上訴
    人所指違背法令情事，上訴人提起上訴，指摘原審判決不當
    ，求予廢棄改判，依其上訴意旨，足認其上訴為顯無理由，
    爰不經言詞辯論程序，逕以判決駁回之。
四、本件第二審訴訟費用，確定為如主文第2項所示金額。
五、據上論結，本件上訴無理由，依民事訴訟法第436條之32第1
    項、第2項、第449條第1項、第436條之29第2款、第436條之
    19第1項、第78條，判決如主文。
中    華    民    國    98    年    12    月    29    日
                  民事第六庭  審判長法  官   朱漢寶
                                    法  官   張瑜鳳
                                    法  官   吳定亞
以上正本係照原本作成。
本判決不得上訴。
中    華    民    國    98    年    12    月    29    日
                                    書記官   張婕妤

司法院資訊處製作；財團法人民間司法改革基金會備份。
